臺灣臺北地方法院刑事判決
111年度審訴字第1786號
公  訴  人  臺灣臺北地方檢察署檢察官
被      告  范則凱



上列被告因違反洗錢防制法等案件，經檢察官提起公訴（110年
度偵字第29448號、第30875號、第32423號、第33673號、第3435
7號、111年度偵字第1285號、第7139號），本院判決如下：
    主  文
本件范則凱被訴部分公訴不受理。
    理  由
一、公訴意旨略以：被告范則凱依其一般社會生活之通常經驗，
    可預見將帳戶提供予不相識之人，可能幫助犯罪集團作為收
    取他人款項及掩飾犯罪所得財物之用，竟基於縱所提供之帳
    戶被作為掩飾詐欺取財不法犯罪所得去向及幫助他人詐欺取
    財亦不違背其本意之不確定故意，於民國110年7月間之某日
    ，在位於新北市○○區○○路0段00號之統一便利商店新贊門市
    ，將其在國泰世華銀行申請之帳號000000000000號帳戶之提
    款卡、網路銀行帳號密碼交付予真實姓名年籍均不詳之詐欺
    集團成員。嗣不詳詐欺集團成員取得上開帳戶之提款卡存摺
    後，旋與集團其他不詳成員共同意圖為自己不法之所有，於
    附表一所示之時間，由集團成員以附表一所示之方式詐欺附
    表一所示之人，使其等分別陷於錯誤，於附表一所示之時、
    地匯款至被告之上開帳戶內。因被告認係犯刑法第30條第1
    項前段、同法第339條第1項之幫助犯詐欺取財罪及刑法第30
    條第1項前段、洗錢防制法第14條第1項之幫助犯一般洗錢罪
    嫌等語。
二、按已經提起公訴或自訴之案件，在同一法院重行起訴者，應
    諭知不受理之判決，並得不經言詞辯論為之，刑事訴訟法第
    303條第2款、第307條分別定有明文。而所謂同一案件，係
    指所訴兩案之被告相同，被訴之犯罪事實亦屬同一者而言；
    接續犯、吸收犯、結合犯、加重結果犯及刑法修正前之常業
    犯等實質上一罪，暨想像競合犯、刑法修正前之牽連犯、連
    續犯之裁判上一罪者，均屬同一事實（最高法院98年度台上
    字第6899號判決意旨可資參照）。　　　
三、經查：
　㈠臺灣臺北地方檢察署檢察官前以被告能預見金融機構帳戶為個
    人信用之重要表徵，任何人皆可自行前往金融機構申請開立帳
    戶，並無特別窒礙之處，故將自己之帳戶資料提供他人使用
    ，可能因此幫助他人從事詐欺行為而用以處理詐騙之犯罪所得
    ，致使被害人及警方難以追查，竟仍基於幫助他人詐欺取財
    及違反洗錢防制法等不確定犯意，於110年3月5日前某時，將
    以其名義所申設使用之國泰世華銀行帳號(000)000000000000
    號提供予真實姓名年籍不詳之詐欺集團成員使用，嗣該詐欺集
    團成員取得上開帳戶後，復意圖為自己不法所有之犯意，基於
    詐欺取財之犯意，分別於如附表二所示之時間，以如附表二
    所示之手法，致如附表二所示之人陷於錯誤，並將如附表二
    所示之金額匯款至上開帳戶內。因認被告係犯刑法第30條第1
    項前段、同法第339條第1項之幫助詐欺取財罪及刑法第30條
    第1項前段、洗錢防制法第14條第1項之幫助洗錢罪等罪嫌而
    提起公訴，並經本院於111年5月20日以111年度審訴字第116
    0號繫屬在案等情，有該署111年度偵緝字第745號、111年度
    偵字第844號起訴書、臺灣高等法院被告前案紀錄表等件附
    卷可稽。
　㈡被告本案與前案所交付之帳戶，均同為國泰世華銀行帳號(000
    )000000000000號帳戶。又觀諸本案告訴人林雨柔、呂紹潔
    與前案起訴書之告訴人張碧玲、楊玟雪、黃文鴻、袁義、謝
    明哲遭詐欺匯款時間相近，則被告應係一交付前揭帳戶之行
    為，致本案及前案之告訴人等遭詐欺之結果，屬一行為觸犯
    數罪名之想像競合犯裁判上一罪關係。準此，被告本案部分
    與業經起訴之前案部分為同一案件，檢察官就業經提起公訴
    之同一案件向本院重行提起公訴，爰不經言詞辯論，逕諭知
    不受理之判決。
據上論斷，應依刑事訴訟法第303條第2款、第307條，判決如主
文。
本案經檢察官朱家蓉提起公訴。
中　　華　　民　　國　　111 　年　   8　  月　　 3  　日
　　　　　　　　　刑事第二十一庭  審判長法  官  程克琳
                                        法  官  王筱寧
                                        法  官  倪霈棻　
上正本證明與原本無異。 
如不服本判決應於收受送達後20日內向本院提出上訴書狀，並應
敘述具體理由；其未敘述上訴理由者，應於上訴期間屆滿後20日
內向本院補提理由書（均須按他造當事人之人數附繕本）「切勿
逕送上級法院」。告訴人或被害人如對於本判決不服者，應具備
理由請求檢察官上訴，其上訴期間之計算係以檢察官收受判決正
本之日期為準。因疫情而遲誤不變期間，得向法院聲請回復原狀
。
                                       書記官  蔡旻璋
中　　華　　民　　國　　111 　年　　8 　　月　　3 　　日
附表一：
編號 告訴人 犯罪時間 詐騙理由 匯款時間 匯款地點 匯款金額 （新臺幣） 1 林雨柔 110年7月底 自稱「沃斯客人資顧問有限公司」員工透過FACEBOOK私訊功向告訴人聲稱可在CFD價差合約獲利云云 110年8月9日 16時23分 不詳 20000元 2 呂紹潔 110年7月9日 自稱「Leo-lin」透過LINE向告訴人聲稱可代為操作投資網站「Quick Investment」獲利云云 110年8月9日 20時30分 不詳 26000元 
附表二：
編號 告訴人 詐欺手法 匯款時間 匯款金額 （新臺幣） 1 張碧玲 假投資 110年8月10日下午5時16分 30000元 2 楊玟雪 假投資 110年8月9日 下午1時30分 10000元 3 黃文鴻 假投資 110年8月9日下午5時23分 1000元 4 袁義 假投資 110年8月9日下午1時30分 10000元 5 謝明哲 假投資 110年8月9日下午2時35分 10000元